【裁判字號】    97,交聲,2352
【裁判日期】    971229
【裁判案由】    交管條例聲異
【裁判全文】
臺灣板橋地方法院交通事件裁定        97年度交聲字第2352號
原處分機關  交通部公路總局臺北區監理所板橋監理站
異  議  人
即受處分人  甲○○
                      4號
上列異議人因違反道路交通管理處罰條例案件，對於交通部公路
總局臺北區監理所板橋監理站於民國97年9 月3 日以板監裁字第
裁41-C00000000號違反道路交通管理事件裁決書所為之裁決處分
，聲明異議，本院裁定如下：
    主  文
異議駁回。
    理  由
一、按汽車駕駛人，行經有燈光號誌管制之交岔路口闖紅燈者，
    處新臺幣（下同）1 千8 百元以上5 千4 百元以下罰鍰；汽
    車駕駛人有第53條情形者，記違規點數三點，道路交通管理
    處罰條例第53條第1 項、第63條第1 項第3 款分別定有明文
    。
二、原處分意旨略以：異議人即受處分人甲○○於民國97年6 月
    12日上午10時59分許，騎乘車牌號碼BKS-812 號重型機車（
    下稱本件機車），在臺北縣中和市○○路、連勝街口處，因
    有「紅燈左轉（景平路左轉連勝街）」之違規事實，經臺北
    縣政府警察局中和分局警員攔停當場舉發。嗣經原處分機關
    交通部公路總局臺北區監理所板橋監理站於97年9 月3 日以
    板監裁字第裁41-C00000000號裁決書裁決，依前開規定裁處
    異議人最低額罰鍰1 千8 百元，並記違規點數三點。
三、異議意旨略以：異議人未收到中和分局所函覆之照片及行向
    示意圖，且違規路口未有標示、標線要求機車應行二段式左
    轉，爰依法聲明異議云云。
四、查異議人於聲明異議狀內，並未爭執其於上開時點騎乘本件
    機車沿臺北縣中和市○○路行駛之際，在景平路上號誌顯示
    為紅燈時，即逕行越過該路口停止線並旋左轉連勝街，而經
    臺北縣政府警察局中和分局警員當場攔停舉發等情，且異議
    人所為前揭違規事實，亦據證人即舉發警員林樹鉉證稱：警
    員於97年6 月12日10至12時擔服取締重點違規勤務，在中和
    市○○○○○街口親眼目睹一名駕駛騎乘本件機車行駛景平
    路紅燈違規左轉連勝街往安邦街方向，警員於連勝街8 號旁
    予以攔檢並開單告發；違規當時異議人騎乘本件機車行駛景
    平路往萬華方向，行經連勝街口號誌為紅燈，竟直接左轉連
    勝街，顯有闖紅燈違規事實，且當時視線良好、路口號誌正
    常運作，並無其他因素影響異議人行車視線等語綦詳，有申
    訴理由查詢表1 份附卷足憑，並有本件違規舉發通知單影本
    、現場行向示意圖各1 件及照片4 張在卷可稽，是異議人於
    景平路號誌係紅燈時，竟仍逕自騎車駛越景平路路口停止線
    進入與連勝街之交岔路口處，顯已侵害通過該路口行人之交
    通安全，足認異議人確有闖紅燈之違規事實無疑。至異議人
    雖以上開理由聲明不服，惟其所舉本件違規路口未設有機車
    二段式左轉標示、標線云云，查警員既非以前開違規事由舉
    發異議人，是此部分自與本件其有無闖紅燈左轉之違規情節
    無涉，另其雖表示未收到原舉發機關函覆之相關附件，然經
    本院前於97年10月3 日定期通知異議人到院開庭，已賦予異
    議人得在場檢視相關證據資料之權利，惟異議人卻自願放棄
    而未遵期前來，故異議人所辯之情均無可採，難認原處分有
    何不當或違法之處。
五、綜上，原處分機關依道路交通管理處罰條例第53條第1 項、
    第63條第1 項第3 款規定，裁處異議人罰鍰1 千8 百元，並
    記違規點數三點，核無違誤，本件異議為無理由，應予駁回
    。
據上論斷，應依道路交通案件處理辦法第19條，裁定如主文。
中    華    民    國    97    年    12    月    29    日
                  交通法庭  法  官  張 兆 光
上列正本證明與原本無異。
如不服本裁定，應於裁定送達後五日內敘明抗告理由，向本院提
出抗告狀。
                            書記官  曹 秋 冬
中    華    民    國    97    年    12    月    29    日


司法院資訊處製作；財團法人民間司法改革基金會備份。
